Inventaris van het archief van de Nederlandse Ambassade (1965-1974) en het Consulaat, later Consulaat-Generaal in Guyana (Port of Spain) (1960-1975)
Nationaal Archief, Den Haag
Deze concordansen (omnummeringstabellen) verwijzen naar de archiefcode van het Ministerie van Buitenlandse Zaken, de oude omslagnummers en de inventarisnummers van de archieven van de Nederlandse Ambassade en Consulaat-Generaal in Guyana.
De eerste concordans verwijst naar het archief van de Nederlandse Ambassade in Guyana gevestigd te Port of Spain over de periode 1965 - 1974.
De tweede concordans verwijst naar het geheim archief van de Nederlandse Ambassade in Guyana gevestigd te Port of Spain over de periode 1965 - 1974.
De derde concordans verwijst naar het archief van het Nederlands Consulaat, later het Consulaat-Generaal te Georgetown over de periode 1960 - 1975.
De vierde concordans verwijst naar het geheim archief van het Nederlands Consulaat, later het Consulaat-Generaal te Georgetown over de periode 1960 - 1975.
Concordans verwijzend naar het archief van de Nederlandse Ambassade in Guyana te Port of Spain over de periode 1965 - 1974
code 10 1
code 281.11 2
code 911.3 3
code 911.3 4
code 912.2 5
Concordans verwijzend naar het geheim archief van de Ambassade van Guyana te Port of Spain over de periode 1965 - 1974
- 6
code 911.0 9
code 912.20 7
code 912.20 8
Concordans verwijzend naar het archief van het Consulaat / Consulaat-Generaal van Guyana te Georgetown over de periode 1960 - 1975
- 10
- 11
- 12
omslag 101 38
omslag 102 43
omslag 110, 116 76
omslag 112 74
omslag 113 81
omslag 114 80
omslag 115 79
omslag 117 77
omslag 118 73
omslag 119 78
omslag 122, 123 61
omslag 124 45
omslag 125 47
omslag 126 48
omslag 127 49
omslag 128 69
omslag 129 50
omslag 130 52
omslag 131 53
omslag 132 46
omslag 133 54
omslag 134 55
omslag 135 56
omslag 136 57
omslag 137 70
omslag 138 58
omslag 139 64
omslag 14 42
omslag 140 65
omslag 141 66
omslag 142 68
omslag 143 59
omslag 144 51
omslag 145 67
omslag 146 71
omslag 147 62
omslag 148 72
omslag 149 92
omslag 150 94
omslag 152 82
omslag 153 91
omslag 154 83
omslag 155 88
omslag 156 87
omslag 157 84
omslag 158 89
omslag 159 93
omslag 16 16
omslag 160 90
omslag 161 86
omslag 163 85
omslag 17 17
omslag 18 22
omslag 19 14
omslag 3 44
omslag 33 15
omslag 4 60
omslag 46 18
omslag 47 20
omslag 48 23
omslag 6 19
omslag 66 21
omslag 67 63
omslag 73 75
omslag 8 13
omslag 80 25
omslag 81 24
omslag 82 26
omslag 84 40
omslag 85 30
omslag 86 36
omslag 87 29
omslag 87 37
omslag 89 41
omslag 91 28
omslag 92 39
omslag 93 27
omslag 94 31
omslag 95 34
omslag 96 35
omslag 97 32
omslag 98 33
Concordans verwijzend naar het geheim archief van het Consulaat / Consulaat-Generaal van Guyana te Georgetown over de periode 1960 - 1975
- 95
omslag 166 96
omslag 167 97
omslag 168 98
Beschrijving van de series en archiefbestanddelen
- AMBASSADE TE PORT OF SPAIN, 1
  - Algemeen archief, 1.1
    - Organisatie, 1
      - Stukken betreffende de organisatie van het Nederlands Consulaat-Generaal in Guyana te Georgetown., 1964-1972; 1; 1 pak
    - Protocol, 2
      - Stukken betreffende het aanbieden van geloofsbrieven door de Nederlandse ambassadeur, de heer S.D. Emanuels, aan de president van Guyana., 1969-1970; 2; 1 omslag
    - Staatkunde, 9
      - Stukken betreffende de politieke ontwikkelingen van Guyana., 1961-1974; 3-4; 2 omslagen
        - Binnenlandse politieke ontwikkelingen, 1961 - 1964, 3
        - Buitenlandse politieke ontwikkelingen, 1965 - 1974, 4
      - Stukken betreffende het grensgeschil tussen Guyana en Venezuela., 1965-1970; 5; 1 omslag
  - Geheim archief, 1.2
    - Algemeen, 0
      - Dossierinventaris van het geheim archief van de Nederlandse Ambassade in Guyana te Port of Spain over de periode 1965 - 1974., 1988; 6; 1 stuk
    - Staatkunde, 9
      - Stukken betreffende de grensgeschillen tussen Guyana en andere landen., 1965-1974; 7-8; 1 omslag en 1 stuk
        - Suriname, 1965 - 1974, 7; omslag
        - Venezuela, 1970, 8
      - Stukken betreffende de politieke ontwikkelingen in Guyana., 1970; 9; 1 omslag
- CONSULAAT / CONSULAAT-GENERAAL TE GEORGETOWN, 2
  - Algemeen archief, 2.1
    - Algemeen, 0
      - Register op consulaire taken., 1960-1975; 10; 1 deel
      - Register op namen., 1960-1975; 11; 1 deel
      - Dossierinventaris van het archief van het Nederlands Consulaat-Generaal in Guyana te Georgetown over de periode 1960 - 1975., 1980; 12; 1 stuk
    - Organisatie, 1
      - Stukken betreffende de organisatie van het Nederlands Consulaat-Generaal van Guyana te Georgetown., 1964-1972; 13; 1 omslag
      - Stukken betreffende de oprichting en verheffing van het Nederlands Consulaat-Generaal in Guyana te Georgetown., 1971-1975; 14; 1 omslag
      - Stukken betreffende een besluit van de Nederlandse minister van Buitenlandse zaken inzake het verlenen van een financiële tegemoetkoming voor medewerkers van het Nederlands Consulaat-Generaal in Guyana te Georgetown voor verlof in Nederland., 1972; 15; 1 omslag
      - Stukken betreffende een bezoek van de inspecteur buitenlandse dienst aan het Nederlands Consulaat-Generaal in Guyana te Georgetown., 1972; 16; 1 omslag
      - Stukken betreffende het opstellen van rapporten met algemene en praktische gegevens over Guyana voor nieuwe medewerkers (postrapport)., 1973; 17; 1 omslag
    - Protocol, 2
      - Stukken betreffende aangelegenheden inzake het Nederlands Koninklijk Huis., 1960-1975; 18-20; 3 omslagen
        - Viering van Koninginnedag in Guyana, 1960 - 1975, 18
        - Overlijden van prinses Wilhelmina, 1962 - 1963, 19
        - Viering van het zilveren regeringsjubileum van koningin Juliana in Guyana, 1973 - 1975, 20
      - Stukken betreffende de erkenning van de Nederlandse consul-generaal, de heer Wijngaarde de Exequatur, door het Ministerie van Buitenlandse Zaken van Guyana., 1971; 21; 1 omslag
      - Stukken betreffende het ontvangen van richtlijnen van de Nederlandse minister van Buitenlandse Zaken inzake de contacten met Suriname., 1971; 22; 1 omslag
      - Vergaderstukken van de bijeenkomsten van het buitenlandse corps diplomatique in Guyana., 1973; 23; 1 omslag
    - Verkeer en vervoer, 5
      - Stukken betreffende een verzoek van Guyana om gebruik te mogen maken van het luchtruim van Suriname ten behoeve van luchtfotografie., 1972; 24; 1 omslag
      - Stukken betreffende de luchtvaartovereenkomsten tussen Guyana en andere landen., 1974; 25; 1 omslag
    - Economie, 6
      - Stukken betreffende algemene economische berichtgeving over Guyana., 1972-1975; 26; 1 omslag
      - Stukken betreffende de invoerverboden en -beperkingen van Guyana., 1971-1973; 27; 1 omslag
      - Stukken betreffende de activiteiten van het External Trade Bureau te Georgetown., 1971-1974; 28; 1 omslag
      - Stukken betreffende de begroting van Guyana over de jaren 1972 - 1975., 1971-1974; 29; 1 omslag
      - Stukken betreffende de totstandkoming van een ontwerpwet op de uitgifte van aandelen en de ontwikkelingen in het bankwezen van Guyana., 1971-1974; 30; 1 omslag
      - Stukken betreffende de ontwikkelingen in diverse bedrijfstakken in Guyana., 1971-1975; 31-35; 4 omslagen en 1 stuk
        - Land- en tuinbouw, 1971 - 1975, 31
        - Olie, 1972 - 1973, 32
        - Mijnbouw, 1972 - 1975, 33
        - Houtindustrie, 1973 - 1974, 34
        - Garnalenindustrie, 1975, 35; stuk
      - Brief aan de Nederlandse tijdelijke zaakgelastigde van Guyana te Port of Spain inzake een nieuwe deviezenregeling voor reizigers van en naar Guyana., 1972; 36; 1 stuk
      - Stukken betreffende de devaluatie van de munteenheid van Guyana met de bedoeling extra te verdienen aan de bauxiet- en suikerexport., 1972; 37; 1 omslag
      - Stukken betreffende de verstandhouding tussen de vakbonden en de minister van Arbeid in Guyana en de uitkomsten van een congres van de vakbonden in Guyana., 1972-1974; 38; 1 omslag
      - Brief aan de Nederlandse ambassadeur van Guyana te Port of Spain inzake de aanpassing van de tarieven van het gemeenschappelijk buitentarief door Guyana., 1973; 39; 1 stuk
      - Brief aan de Nederlandse ambassadeur van Guyana te Port of Spain inzake een lening van Guyana., 1973; 40; 1 stuk
      - Stukken betreffende de invoering van belasting op passagebiljetten voor reizigers uit Guyana en de extra belasting op de hogere inkomens., 1973-1974; 41; 1 omslag
    - Sociale aangelegenheden, 7
      - Stukken betreffende de werkzaamheden en het doel van de Society of Suriname People in Guyana., 1968; 42; 1 omslag
      - Stukken betreffende het ontvangen van een reisverslag van sociologisch adviseur, mevrouw B.N. Sedoc-Dahlberg, naar Guyana en Trinidad ten behoeve van de sociale planning in Suriname., 1974; 43; 1 omslag
    - Wetenschappen, 8
      - Stukken betreffende een op 12 mei 1960 gesloten overeenkomst tussen Guyana en het Hydraulisch Laboratorium te Delft inzake hydrografisch en oceanografisch onderzoek in het kustgebied van Guyana., 44; 1 omslag
    - Staatkunde, landsverdediging, internationale organisaties, 9
      - Stukken betreffende buitenlandse politieke aangelegenheden., 1962-1975; 45-74; 20 omslagen en 10 stuks
        - De politieke betrekkingen tussen Guyana en diverse landen. 1962-1975, 45-71
          - Brazilië, 1971 - 1974, 45
          - Cambodja, 1973, 46
          - Canada, 1972 - 1974, 47
          - China, 1971 - 1974, 48
          - Cuba, 1972 - 1975, 49
          - Dominicaanse Republiek, 1972, 50; stuk
          - Egypte, 1971, 51; stuk
          - India, 1972, 52
          - Israël, 1973 - 1974, 53
          - Mexico, 1975, 54
          - Nigeria, 1971, 55; stuk
          - Noord-Korea, 1974 - 1975, 56
          - Polen, 1972, 57; stuk
          - Roemenië, 1973, 58; stuk
          - Sovjet-Unie, 1972 - 1975, 59
          - Suriname. 1962-1974, 60-63
            - Algemeen. 1962-1974, 60-62
              - 1962-1970, 60
              - 1970-1972, 61
              - 1973-1974, 62
            - Brief van het Ministerie van Buitenlandse Zaken van Guyana inzake een voorstel aan Suriname over wederzijdse uitlevering, 1973, 63; stuk
          - Syrië, 1973, 64; stuk
          - Trinidad, 1974, 65; stuk
          - Turkije, 1973, 66; stuk
          - Venezuela, 1972 - 1975, 67
          - Verenigde Staten, 1971 - 1974, 68
          - West-Duitsland, 1973 - 1975, 69
          - Zimbabwe, 1972, 70; stuk
          - Zuid-Korea, 1973, 71
        - Pogingen van Guyana tot politieke integratie in het Caribische gebied, 1971 - 1973, 72
        - Contacten tussen communistische groeperingen in Suriname en Guyana, 1973, 73
        - Bezoeken van staatshoofden van diverse landen aan Guyana, 1974 - 1975, 74
      - Stukken betreffende de deelname van Guyana aan internationale besprekingen over het zeerecht., 1971-1973; 75; 1 omslag
      - Stukken betreffende binnenlandse politieke aangelegenheden., 1971-1975; 76-81; 6 omslagen
        - Algemeen, 1971 - 1975, 76
        - Verhoudingen tussen de politieke partijen, 1972 - 1973, 77
        - Verkiezingen, 1972 - 1973, 78
        - Ministerie van Binnenlandse Zaken, 1972 - 1975, 79
        - Parlement, 1972 - 1975, 80
        - Regering, 1972 - 1975, 81
      - Stukken betreffende de relatie van Guyana met internationale organisaties., 1971-1975; 82-93; 10 omslagen en 2 stukken
        - International Civil Aviation Organisation (ICAO), 1971 - 1972, 82
        - Caribbean Development Bank, 1971 - 1974, 83
        - Verenigde Naties (VN). 1971-1974, 84-86
          - International Labour Organisation (ILO), 1971, 84; stuk
          - United Nations Development Programme (UNDP), 1973, 85; stuk
          - Veiligheidsraad, 1974, 86
        - Europese Economische Gemeenschap (EEG), 1972 - 1973, 87
        - Central American Free Trade Agreement (Carifta). 1972-1974, 88-89
          - Algemeen, 1972 - 1974, 88
          - Waarnemersstatus van Suriname en de Nederlandse Antillen bij Carifta, 1972 - 1974, 89
        - Conferenties en bijeenkomsten van de niet-gebonden landen, 1972 - 1974, 90
        - Caribbean Community and Common Market (Caricom), 1973 - 1974, 91
        - Deelname van Guyana aan de Gemenebest topconferentie en de door de VN ingevoerde Solidariteits Week, 1974 - 1975, 92
        - Diverse sociale en humanitaire organisaties, 1974 - 1975, 93
      - Stukken betreffende de berichtgeving over de krijgsmacht van Guyana., 1972; 94; 1 omslag
  - Geheim archief, 2.2
    - Algemeen, 0
      - Agenda op ingekomen en uitgegane geheime stukken., 1971-1974; 95; 1 deel
    - Economie, 6
      - Stukken betreffende de besprekingen tussen Guyana, Suriname en Brazilië inzake de garnalenvisserij en de door Suriname in beslag genomen vissersboten van Guyana vanwege illegaal vissen in wateren van Suriname., 1971-1972; 96; 1 omslag
    - Staatkunde, 9
      - Stukken betreffende het grensgeschil tussen Guyana en Suriname., 1965-1974; 97; 1 omslag
      - Nota inzake de politieke ontwikkelingen in Guyana, Venezuela en Indonesië., [1965 - 1974]; 98; 1 stuk